【裁判字號】    95,訴,588
【裁判日期】    950606
【裁判案由】    損害賠償
【裁判全文】
臺灣桃園地方法院民事判決               95年度訴字第588號
原      告  甲○○
被      告  乙○○
上列當事人間請求損害賠償事件，原告就本院94年度交易字第19
4 號公共危險等案件提起附帶民事訴訟（94年度交附民字第81號
），經本院刑事庭裁定移送前來，於民國95年5 月23日言詞辯論
終結，本院判決如下：
    主  文
被告應給付原告新台幣捌拾壹萬壹仟陸佰壹拾肆元，及自民國九
十四年十月二十日起至清償日止，按週年利率百分之五計算之利
息。
訴訟費用由被告負擔。
本判決得假執行。
    事實及理由
一、本件原告起訴主張：被告於民國93年12月20日晚上8 時10許
    ，在桃園縣平鎮市○○路信堡事業有限公司工廠內飲酒後，
    明知飲酒後吐氣所含酒精濃度超過每公升0.25毫克不得駕車
    ，且其身體反應、平衡等生理狀況，已達不能安全駕駛動力
    交通工具之程度，猶仍駕駛車號6U-5733 號自用小客車，沿
    桃園縣中壢市○○路北向往環北路方向行駛，行經桃園縣中
    壢市○○路248 號前，在劃有分向限制並雙向禁止超車、跨
    越或迴轉之雙黃實線路段，原應注意車前狀況、隨時採取必
    要之安全措施，且駕駛人應遵守道路交通標線之指示，在設
    有分向限制線之路段，不得駛入來車車道之規定，而依當時
    天晴、柏油路面乾燥、無缺陷、無障礙物、夜間有照明、視
    距良好等情，又無不能注意之情事，被告酒後駕車無法控制
    車輛，在先撞擊到第三人所騎乘之重型機車後，被告所駕駛
    之系爭小客車因安全氣囊爆開而駛入對向車道上連續追撞數
    輛汽機車，其中對向車道適有原告自延平路南下往元化路方
    向騎乘車號SN3-815 號之輕型機車沿內側車道騎來，因閃避
    不及亦遭系爭小客車撞擊，致原告受有蜘蛛網膜下出血、骨
    盆骨折、左側股骨幹骨折、左側股骨頸骨折、右側膝脫臼併
    韌帶損傷等傷害，本件車禍經臺灣桃園地方法院檢察署檢察
    官以94年度偵字第596 號公共危險等案件提起公訴，並經鈞
    院刑事庭以94年度交易字第194 號判決被告有罪確定。本件
    車禍發生致原告受有損害，被告應賠償醫療費及醫療用品費
    新台幣（下同）48,115元、不能工作減少薪資損失297,000
    元、慰撫金500,000 元，爰依侵權行為之法律規定，提起本
    件訴訟，並聲明：如主文所示。
二、被告認諾原告之請求。
三、按當事人於言詞辯論時為訴訟標的之捨棄或認諾者，應本於
    其捨棄或認諾為該當事人敗訴之判決，民事訴訟法第384 條
    定有明文。本件被告既對原告之請求為訴訟標的之認諾，則
    本院即應為被告敗訴之判決。從而，原告依侵權行為之法律
    關係，請求被告給付811,614 元，及自刑事附帶民事起訴狀
    繕本送達之翌日即94年10月20日起至清償日止，按週年利率
    5%計算之利息，為有理由，應予准許。
四、本件係本於被告認諾所為之判決，爰依職權宣告假執行。
五、據上論結，本件原告之訴為有理由，依民事訴訟法第78條、
    第389 條第1 項第1 款，判決如主文。
中    華    民    國    95    年     6     月    6    日
                      民事第一庭法  官   賴惠慈
上為正本係照原本作成
如對本判決上訴，須於判決送達後20日內向本院提出上訴狀
中    華    民    國    94    年     6     月    6    日
                                書記官   黃泰能


司法院資訊處製作；財團法人民間司法改革基金會備份。
